【裁判字號】    92,交抗,575
【裁判日期】    920616
【裁判案由】    違反道路交通管理處罰條例
【裁判全文】
臺灣高等法院交通事件裁定                        九十二年度交抗字第五七五號
    抗  告  人  甲○○
右抗告人因違反交通管理處罰條例案件，不服臺灣士林地方法院九十一年度交聲字第
一一九六號，中華民國九十二年四月三十日裁定，提起抗告，本院裁定如左：
    主  文
抗告駁回。
    理  由
一、本件原裁定認定，抗告人甲○○於九十一年七月二十二日十四時四十分，駕駛Ｃ
    Ｂ─六○○三自小客車，在臺北市○○路路邊由東向西停車，於開啟左前車門時
    ，與沿同方向由洪有志所駕駛之ＣＪＩ─五六○號機車附載陳冠伶，其左前車門
    擦撞及陳冠伶右腳而肇事，致陳女受有右小腿骨折之傷害。係以上開事實，業經
    證人即受害人陳冠伶陳述明白，並有卷附勘驗照片、診斷證明書、道路交通事故
    調查報告表、補充資料表、談話紀錄表等件為證，敘明其認定事實所憑之依據與
    理由，並就抗告人所辯其未碰撞任何人云云，為不可採信，詳為指駁。而認原處
    分機關依道路交通管理處罰條例第六十一條第三項規定，裁處抗告人吊扣駕駛執
    照三個月，並無不當，駁回其異議之聲明。
二、按停車向外開啟車門時，應注意行人、車輛，並讓其先行，道路交通安全規則第
    一百十二條第十五款定有明文；又汽車駕駛人，駕駛汽車違反道路交通安全規則
    ，因而肇事致人受傷，吊扣其駕駛執照三個月至六個月，為道路交通管理處罰條
    例第六十一條第三項所明定。經查，被害人陳冠伶於肇事當日警訊時證稱「：：
    行駛經過肇事處時，右側路邊停車ＣＢ─六○○三自小客車左前車門突然開啟撞
    及我右小腿，致我人由機車上跌落地面。」抗告人警訊時亦陳稱「：：當時我人
    坐於駕駛座，由內往外開啟左前車門，當時左前車門指往外開一點點，突然感覺
    左前車門被一陣強風吹過，同時發現一位女性倒在我車前約四─五公尺地面上：
    ：」等語。依其二人供述之經過，可知抗告人在開啟其自小客車左前車門時，洪
    有志騎乘之機車適逢經過，因抗告人於開啟車門未注意車輛動態，致其車門撞及
    被害人陳冠伶右小腿，導致陳冠伶右脛骨骨折之事證明確。原裁定據此駁回其異
    議，並無不合。抗告意旨以：陳冠伶受傷是事實，但不能歸責於抗告人，當初僅
    係純粹救人才將其扶起，事後和解賠償陳女新台幣二十二萬元，係在不得已之情
    況下所達成云云，為無理由，應予駁回。
據上論斷，應依道路交通案件處理辦法第二十六條，刑事訴訟法第四百十二條，裁定
如主文。
中      華      民      國    九十二    年      六      月     十六     日
                              臺灣高等法院交通法庭
                                  審判長法  官  溫  耀  源
                                        法  官  邱  同  印
                                        法  官  吳      燦
右正本證明與原本無異。
不得再抗告。
                                        書記官  陳  靜  姿
中      華      民      國    九十二    年      六      月     十六     日


司法院資訊處製作；財團法人民間司法改革基金會備份。
